# 请教陈版关于项目实施费的会计处理

提问人：everest2017 时间：2021-04-12 18:12:46
背景背景：：A公司主营业务为基于SaaS模式提供的云服务，即基于移动终端为载体的以客户为核心的销售过程管理、项目管理等云服务。在提供服务初期A公司会根据客户需求实施个性化功能搭建及设置（包括需求调研、系统建设等），搭建完成后开始提供SaaS服务。A公司与客户签订的合同一般包括“项目实施费”及“SaaS服务费”两部分。项目实施费（初始个性化搭建）占比较高，一般为年服务费的50%或更高；SaaS服务费按年收取。 2019 年，A公司将项目实施费、SaaS服务费作为提供两项劳务分别确认收入，即：项目实施费在搭建完成验收后一次性确认收入；SaaS服务费在服务期内分期确认收入。单看 2019 年度，项目实施服务的收入、成本金额能够可靠计量，相关经济利益很可能流入，完工进度能够可靠确定，A公司将项目实施费在完成验收时点一次性确认收入符合《企业会计准则第 14 号——收入》（财会[2006]3号）及应用指南（财会[2006]18号）
的相关规定。
A公司 2020 年 1 月 1 日开始执行新收入准则，根据新收入准则的相关规定，后续SaaS服务是建立在初始功能搭建基础上的，二者具有高度关联性，仅提供实施服务对客户不具有商业价值，故将“项目实施”与“SaaS服务”合并作为一个单项履约义务，在服务期内分摊确认收入。A公司将该收入确认模式变更作为一项会计政策变更处理，并采用不完全追溯调整法调整 2020 年年初未分配利润。
请教陈老师，基于本案例，在新旧收入准则下，A公司 2019 年度、 2020 年度针对项目实施费的会计处理是否合理？ 2019 年度、 2020 年度收入确认模式变更能否作为一项会计政策变更处理？谢谢陈老师！

回答人：chenyiwei
基本可以这样理解。项目实施本身没有单独向客户提供商品或服务，而是后续提供服务的前期准备，就此收取的项目实施费属于新收入准则下第四十条所规范的“无需退还的初始费”，应在后续服务期间内摊销确认收入。